臺灣彰化地方法院刑事判決　　　　　　　96年度訴緝字第32號
公　訴　人　臺灣彰化地方法院檢察署檢察官
被　　　告　乙○○
　　　　　　　　　　（現於臺灣彰化看守所羈押中）
上列被告因違反毒品危害防制條例、竊盜、幫助詐欺等案件，經
檢察官提起公訴（95年度毒偵字第4939號、95年度偵字第10592
、11237號），被告於準備程序中自白犯罪，本院裁定行簡式審
判程序，以分別辯論、合併判決如下：
    主  文
乙○○竊盜，累犯，處有期徒刑月；又施用第一級毒品，累犯
，處有期徒刑捌月；又幫助共同意圖為自己不法之所有，以詐術
使人將本人之物交付，累犯，處有期徒刑伍月。應執行有期徒刑
壹年貳月。
    事實及理由
一、犯罪事實：
    乙○○前因違反毒品危害防制條例案件，經強制戒治後，於
    民國（下同）92年5月2日執行完畢釋放。又曾犯三次施用毒
    品罪，經本院判處有期徒刑9月（93年度訴字第353號判決）
    、有期徒刑5月（93年度易字第587號判決）、有期徒刑1年
    （93年度訴字第1605號判決），上開3案經接續執行，於95
    年4月14日縮短刑期假釋出監，迄95年8月18日假釋期滿未經
    撤銷，視為執行完畢。
  (一)乙○○不知悔改，意圖為自己不法之所有，於95年10月17日
    11時50分許，在彰化縣彰化市○○街57號甲○○販售天珠之
    攤位前，徒手自攤位上竊取甲○○所有價值約新臺幣（下同
    ）2000元之天珠手鍊1條，得手後，騎乘車牌號碼IDB-192號
    機車離去之際，經甲○○記下車牌號碼並告知警方，警方查
    詢車籍資料而循線查獲上情。
  (二)乙○○於95年10月17日下午3時許，在彰化縣和美鎮○○路
    附近某處廟宇廁所內，以將海洛因置於注射針筒內混合水再
    施打身體之方式，施用第一級毒品海洛因1次。嗣於95年10
    月20日凌晨0時10分許，在彰化縣彰化市○○路○段233號「
    全家超商」前為警盤查，經徵得其同意後，其自願至警局接
    受員警採尿，經警將其尿液送驗，結果呈毒品「嗎啡、可待
    因」陽性反應，始悉上情。
  (三)乙○○預見提供帳戶予姓名不詳之人使用，極易為該姓名不
    詳之人作為詐騙匯款之使用，仍不違背其本意，基於幫助詐
    欺取財之不確定故意，為抵償積欠楊文亮4000元債務，於95
    年10月25至27日間某時，在彰化縣彰化市○○里○○路○段
    292號附近，將其所有中華郵政股份有限公司彰化永安郵局
    之局號0000000號、帳號0000000號帳戶（下稱本件帳戶）之
    存摺、印鑑、提款卡及密碼，抵償給楊文亮，楊文亮再轉售
    給詐欺集團使用（楊文亮此部分犯行，經本院96年度易字第
    743號判決處有期徒刑4月）。嗣有自稱家電生活廣場楊天賜
    主任之人，基於意圖為自己不法之所有，於95年10月30日10
    時許，以電話對在桃園縣八德市○○街107巷7弄18之「丙○○」，誆稱抽中家電用品，惟須先繳交60000元之手續費及
    損贈費始得領取云云，丙○○不疑有它，即於95年10月30日
    12時37分許，依指示匯款6萬元至本件帳戶，所匯款項即旋
    遭人提領一空，嗣因丙○○發現受騙，報警處理，經相關單
    位將本件帳戶列為警示帳戶後，於乙○○於95年11月15 日
    12時許，至彰化縣彰化市○○街198號永安郵局辦理存摺遺
    失補發業務時，經郵局承辦櫃員發覺而報警查獲。
二、認定事實之證據及理由：
    被告於警偵訊、本院審理中，對上述事實均白承認外，各有
    相關證據如下：
  (一)竊盜部分：
  1.被害人甲○○之警訊筆錄，可證明有一男子騎乘機車佯裝為
    顧客，但卻趁機行竊之事實。
  2.被告行竊地點之照片，可證明被害人於該地擺攤，行竊當時
    之周遭狀況等。
  3.車籍系統-查詢認可資料，可證明被害人指訴之機車牌照號
    碼，即為被告所有之機車。
  (二)施用毒品部分：
  1.彰化縣警察局彰化分局委託檢驗尿液代號與真實姓名對照認
    證單，可證明被告受採尿之事實。
  2.詮昕科技股份有限公司濫用藥物尿液檢驗報告書，證明被告
    驗尿呈現「嗎啡、可待因」之陽性反應。行政院衛生署管制
    藥物管理局93年7月16日管檢字第0930006199號函示意見：
    「依據Clark's Analysis of Drugs and Poisons一書第三
    版之記載：... 第一級毒品海洛因亦可代謝成嗎啡，且海洛
    因常見含有少量6-乙醯可待因雜質成分，該成分可代謝為可
    待因及嗎啡。... 」（參照行政院衛生署管製藥品管理局發
    行「濫用藥物檢驗相關解釋彙編」P.14）故可證明被告因施
    用海洛因而同時檢出「可待因、嗎啡」陽性反應。
  3.臺灣高等法院被告全國前案記錄表，可證明被告於強制戒治
    執行完畢，5年內再犯本罪。
  (三)幫助詐欺部分：
  1.被害人丙○○於警詢中指述，可證明受騙而匯款之事實。
  2.內政部警政署反詐騙案件紀錄表、桃園縣政府警察局詐騙帳
    戶通報警示詐騙電話斷話案件報告表、桃園縣政府警察局受
    理各類案件紀錄表、桃園縣政府警察局八德分局受理刑事案
    件報案三聯單，可證明受騙並報警處理之事實。
  3.被害人丙○○填具之郵政國內匯款執據、本件帳戶開戶資料
    、郵局往來明細資料，可證明被害人匯款進入人頭帳戶，並
    遭提領之事實。
  4.郵局掛失補副申請書，可證明被告95年11月15日12時許前往
    郵局掛失存摺之事實。
  (四)綜上所述，本件事證明確，被告竊盜、施用第一級毒品、幫
    助詐欺犯行，均可認定。
三、論罪科刑：
  (一)核被告所為：犯罪事實(一)部分，係犯刑法第320條第1項之竊
    盜罪。犯罪事實(二)部分，係犯毒品危害防制條例第10條第1
    項之施用第1級毒品罪。被告施用毒品前之持有毒品低度行
    為，已為施用之高度行為吸收，不再論以持有罪。犯罪事實
    (三)部分，係犯刑法第30條第1項前段、刑法第339條第1項之
    幫助詐欺取財罪。按刑法上之幫助犯，係指以幫助之意思
    ，對於正犯資以助力，而未參與實施犯罪之行為者而言（最
    高法院49年臺上字第77號判例參照）。查被告將前揭所申請
    之郵局帳戶存摺、提款卡，交付予他人作為犯詐欺取財之用
    ，而詐欺集團，確實向被害人詐欺取財，被害人因而匯款
    6萬元，已如前述。被告僅為幫助犯，且詐欺集團有多數共
    犯存在，有犯意聯絡及行為分擔，應論以共同正犯。
  (二)被告所犯上述三罪，罪名有異，犯意各別，應分論併罰。
  (三)被告有犯罪事實欄內之前科執行記錄，有臺灣高等法院被告
    全國前案紀錄表乙紙附卷可稽，其受此有期徒刑執行完畢後
    ，5年以內故意再犯有期徒刑以上之罪，應依累犯規定加重
    其刑。被告就上述販賣存摺提款卡部分，僅屬幫助犯，應適
    用刑法第30條第2項減輕其刑（先加後減之）。
  (四)量刑審酌：被告有數項前科，素行不佳，自己多年來毒品
    前科不斷，不知收斂再度施用，惡性非輕。被告施用毒品
    自戕身心，既然經過戒治，卻仍不斷吸毒，沒有覺悟毒品是
    家破人亡的不歸路，也沒有濫用針筒用毒品是國內愛滋病的
    主要傳染管道。被告為貪圖不法利益，擅自提供帳戶供他
    人非法使用，助長社會犯罪風氣，導致增加追查困難。被
    告自述以粗工、臨時工為業，已離婚，育有一子，近年來染
    上毒癮後，不斷涉入竊盜、吸毒案件，欠缺自制力，惟被告
    犯後坦承犯行，態度良好等一切情狀，量處如主文所示之刑
    ，並定應執行刑。
  (五)被告出售之郵局存摺、提款卡等，該等物品雖原為被告所有
    ，然已給予不詳姓名之成年人使用，已非被告所有，不另為
    沒收之諭知，附此敘明。
  (六)按中華民國96年罪犯減刑條例已於96年7月16日施行，原則
    上96年4月24日以前之犯罪均獲減刑，但有部分例外，該條
    例第5條規定：「本條例施行前，經通緝而未於中華民國96
    年12月31日以前自動歸案接受偵查、審判或執行者，不得依
    本條例減刑。」故96年7月16日施行前已通緝者，僅限於自
    動歸案之情形才可減刑，本件被告於96年4月9日通緝，96
    年7月24日在伸港鄉○○路為警員緝獲，並無自動歸案情形
    ，自不得獲邀減刑寬典。應予敘明。
四、適用法律：
  (一)程序法方面：刑事訴訟法第273條之1、第310條之2、第454
    條第1項。
  (二)實體法方面：毒品危害防制條例第10條第1項、刑法第339條
    第1項、第320條第1項、第11條前段、第47條第1項、第51條
    第5款、第30條。
本案經檢察官鮑慧忠到庭執行職務。
中　　華　　民　　國　　96　　年　　8  　月　　10  　日
                  刑事第三庭    法  官  葉明松
以上正本證明與原本無異。
如不服本判決應於收受本判決後十日內向本院提出上訴書狀，其
未敘述上訴理由者，並得於提起上訴後十日內向本院補提理由書
狀（均須按他造當事人之人數附繕本）「切勿逕送上級法院」。
告訴人或被害人對於判決如有不服具備理由請求檢察官上訴者，
其上訴期間之計算係以檢察官收受判決正本之日期為準。
中　　華　　民　　國　　96　　年　　8  　月　　10  　日
                                書記官  于淑真
附錄本案論罪法條：
毒品危害防制條例第10條
施用第一級毒品者，處 6 月以上 5 年以下有期徒刑。
施用第二級毒品者，處 3 年以下有期徒刑。
中華民國刑法第339條
（普通詐欺罪）
意圖為自己或第三人不法之所有，以詐術使人將本人或第三人之
物交付者，處5年以下有期徒刑、拘役或科或併科1千元以下罰金
。
以前項方法得財產上不法之利益或使第三人得之者，亦同。
前二項之未遂犯罰之。
中華民國刑法第320條
（普通竊盜罪、竊佔罪）
意圖為自己或第三人不法之所有，而竊取他人之動產者，為竊盜
罪，處 5 年以下有期徒刑、拘役或 5 百元以下罰金。
意圖為自己或第三人不法之利益，而竊佔他人之不動產者，依前
項之規定處斷。
前二項之未遂犯罰之。
